【裁判字號】    96,簡上,227
【裁判日期】    970109
【裁判案由】    傷害
【裁判全文】
臺灣屏東地方法院刑事判決      96年度簡上字第227號
上  訴  人  丙○○
即  被  告
選任辯護人  王建宏  律師
上列上訴人因傷害案件，不服本院96年度簡字第1206號中華民國
96年8 月31日刑事簡易判決（96年度偵字第3769號），提起上訴
，本院判決如下：
    主  文
上訴駁回。
    事實及理由
一、本件經本院審理結果，認原審以被告確實有傷害告訴人乙○
    ○之犯行，依刑法第277 條及中華民國九十六年罪犯減刑條
    例第2 條、第7 條之規定，判處被告拘役20日，減為拘役10
    日，如易科罰金以新台幣1 千元折算一日，其認事、用法、
    量刑等均無不當，應予維持，並引用後附第一審判決所載之
    事實、理由及證據。惟補充說明於後。
二、被告雖供承於95年8 月23日晚間與告訴人乙○○發生衝突，
    並有相互推扯之動作，並可能因此導致告訴人受傷，惟否認
    有傷害告訴人之犯行，辯稱案發當時是告訴人意圖非法侵入
    其住處，故其基於正當防衛之意，出手將告訴人推出，並無
    毆打告訴人之行為，但不知是否其推出告訴人時，不慎致告
    訴人跌倒受傷等語。經查：
（一）被告上開毆打告訴人乙○○之經過，業經乙○○於偵查中
      接受檢察事務官詢問時指述明確，而該次偵訊雖因非檢察
      官所執行，不能命乙○○具結，故不具證據能力，但乙○
      ○嗣於本院審理中先後經傳訊及拘提均未到庭，其行蹤顯
      已不明而無法命其到庭，且其為直接遭受被告毆打之人，
      其證詞顯為證明被告犯罪所必要；再依證人李秉聰於偵查
      中而其與被告之前並無仇隙，衡情當無必要自傷以誣陷被
      告，堪認其證詞有特別可信之狀況，依刑事訴訟法第159
      條之4 之規定，應認具證據能力，可採為認定被告犯行之
      依據。
（二）被告上開毆打告訴人乙○○之經過，亦經甲○○於偵查中
      接受檢察事務官詢問時證述稱「我有看到被告用手捶打告
      訴人，有打到身體，但詳細部位我不確定，打了幾下、打
      了多久，我沒有看到」等語明確，而該次偵訊雖因非檢察
      官所執行，不能命其具結，故不具證據能力，但其嗣於本
      院審理中經被告及辯護人聲請傳訊後，到庭結證改稱：「
      不記得被告與告訴人有無肢體衝突」、「（檢察官問：就
      你所見，他們二人是否有出手互毆？）沒有」、「偵查中
      我是說被告將乙○○往外推，有碰觸到，我並不是以捶的
      用語」等語，核與偵查中檢察事務官詢問時所述不同，但
      衡情於96年3 月22日接受檢察事務官詢問時，相較於96年
      11月27日於本院證述時，顯距離案發時之95年8 月間較近
      ，記憶應較為清析，此觀諸其於本院審理中接受交互詰問
      時，對於案發經過一再陳稱「不記得」等語即明；而其於
      本院審理中亦證稱，其於檢察事務官詢問完畢後，曾檢閱
      筆錄後才簽名，當時並未發現筆錄有誤等語，可見檢察事
      務官之筆錄記載並無錯誤；再證人甲○○於案發時與告訴
      人已非男女朋友，並屢因告訴人一再跟蹤，故多次責備告
      訴人，此已經證人甲○○先後於偵查及本院審理中陳明，
      可見證人甲○○於偵查中並無刻意迴護告訴人以誣陷被告
      之必要；又被告與證人甲○○平時並無深刻之私交，除公
      事外亦無密切之聯絡，此經被告當庭陳明，核與本院依職
      權調閱被告及證人甲○○於96年9 至11月間之通聯紀錄所
      示相符，但被告卻於本院96年10月31日早上進行準備程序
      ，並確認由被告聲請傳訊證人甲○○，並對之行主詰問後
      之中午時間，隨即主動打電話給證人甲○○，並有將進20
      分鐘之通話，此有上述通聯紀錄可憑，並為被告所不否認
      ，經本院詢問被告，關於其與證人甲○○通話之內容後，
      被告卻稱「是甲○○主動來電」、「甲○○來電表達歉意
      」等語，顯與事實不符（是由被告去電證人），顯有與證
      人甲○○串證之嫌，證人甲○○於本院審理中所為有利於
      被告之陳述，即難遽採。是證人於檢察事務官調查中所為
      之陳述，既與審判中所述不符，而其先前之陳述又有上述
      較可信之特別情形，復為證人犯罪事實存否所必要，依刑
      事訴訟法第159 條之2 之規定，應認具證據能力，可採為
      認定被告犯行之依據。
（三）案發前，告訴人與證人甲○○見面時，證人甲○○已經離
      開被告住處而將返家，且告訴人係跟蹤證人甲○○至被告
      住處，因見甲○○自被告住處離開，始質問甲○○並進而
      吃醋而與被告爭執等情，業經告訴人、被告及證人甲○○
      先後陳明，應可認定，是告訴人前往被告住處之目的既係
      要查知甲○○之行蹤，並向甲○○質問，是於甲○○已經
      離開被告住處後，告訴人顯無必要再行進入被告住處，被
      告此項主張復無其他證據可以證明，自難憑採。故被告辯
      稱，案發當時因告訴人要強行非法侵入其住處，所以才出
      手將告訴人推出，故其行為縱然致告訴人成傷，亦得主張
      正當防衛而阻卻違法等語一節，亦無可採。
二、綜上所述，被告所辯，均無可採，其上訴自無理由，應予駁
    回。
據上論斷，應依刑事訴訟法第455 之1 第3 項、第368 條，判決
如主文。
本案經檢察官李賜隆到庭執行職務。
中    華    民    國    97    年    1     月    9     日
                  刑事第四庭  審判長法  官  莊鎮遠
                                    法  官  王以齊
                                    法  官  蔡嘉裕
以上正本證明與原本無異。
不得上訴。
中    華    民    國    97    年    1     月    9     日
                                    書記官  薛慧茹


司法院資訊處製作；財團法人民間司法改革基金會備份。
